臺灣苗栗地方法院刑事判決
111年度交易字第84號
公  訴  人  臺灣苗栗地方檢察署檢察官
被      告  陳沛晴



上列被告因公共危險案件，經檢察官聲請以簡易判決處刑（111
年度撤緩速偵字第4號），本院認為不宜以簡易判決處刑（111年
度苗交簡字第127號），改依通常程序審理，判決如下：
    主  文
本件公訴不受理。
    理  由
一、聲請簡易判決處刑意旨略以：被告陳沛晴於民國110年4月19
    日下午11時許起至翌（20）日凌晨1時許止，在苗栗縣竹南
    鎮西濱附近友人住處飲用百威啤酒後，吐氣所含酒精濃度已達
    每公升0.25毫克以上，仍於同（20）日凌晨3時許駕駛車牌
    號碼000-0000號自用小客車上路。嗣於同日凌晨3時8分許，
    行至苗栗縣○○市○○路000號旁，因闖紅燈為警攔查，並於同
    日凌晨3時9分許，測得其吐氣所含酒精濃度為每公升0.59毫
    克之數值。因認被告涉犯修正前刑法第185條之3第1項第1款
    之駕駛動力交通工具而吐氣所含酒精濃度達每公升0.25毫克
    以上罪嫌等語。
二、起訴之程序違背規定者，應諭知不受理之判決；不受理之判
    決，得不經言詞辯論為之，刑事訴訟法第303條第1款、第30
    7條分別定有明文。又被告之住、居所、事務所及所在地不
    明者，得為公示送達，刑事訴訟法第59條第1款定有明文。
    再被告於緩起訴期間內，有刑事訴訟法第253條之3第1項各
    款所列事由之一者，檢察官固得依職權或依告訴人之聲請撤
    銷原處分，繼續偵查或起訴。然於此情形，檢察官應製作撤
    銷緩起訴之處分書，並以正本送達於被告，被告接受撤銷緩
    起訴之處分書後，並得於10日內聲請再議，同法第255條第1
    項前段、第2項前段、第256條之1第1項分別定有明文。倘撤
    銷緩起訴之處分書，未合法送達於被告，其再議期間無從起
    算，該撤銷緩起訴之處分，難認已經確定。是檢察官如就撤
    銷緩起訴處分尚未確定之同一案件，另行提起公訴，其起訴
    之程序自係違背規定，依同法第303條第1款，應諭知不受理
    之判決，始為適法（最高法院111年度台非字第20號判決意
    旨參照）。復依民法第20條第1項之規定，依一定事實足認
    以久住之意思，住於一定之地域者，即為設定其住所於該地
    。顯見我國民法關於住所之設定，兼採主觀主義及客觀主義
    之精神，必須主觀上有久住一定地域之意思，客觀上有住於
    一定地域之事實，該一定之地域始為住所，故住所並不以登
    記為要件。戶籍法為戶籍登記之行政管理規定，戶籍地址乃
    係依戶籍法所為登記之事項，戶籍地址並非為認定住所為唯
    一標準。戶籍地為行政法上之準據，為決定選舉、教育、兵
    役等公法上權利義務之準據，不得以戶籍登記之處所，一律
    解為當然之住所。戶籍登記之處所固得資為推定住所之依據
    ，惟倘有客觀之事證，足認當事人已久無居住該原登記戶籍
    之地域，並已變更意思以其他地域為住所者，即不得僅憑原
    戶籍登記之資料，一律解為其住所（最高法院93年度台抗字
    第393號民事裁定、97年度台抗字第118號民事裁定意旨參照
    ）。
三、經查：
　㈠被告本案犯行前經臺灣苗栗地方檢察署檢察官以110年度速偵
    字第215號為緩起訴處分，經臺灣高等檢察署臺中檢察分署
    以110年度上職議字第2721號駁回再議確定，緩起訴期間自1
    10年5月14日起至111年5月13日止，惟被告違反上開緩起訴
    處分應遵守或履行事項，經臺灣苗栗地方檢察署檢察官以11
    1年度撤緩字第5號撤銷上開緩起訴處分，並以111年度撤緩
    速偵字第4號聲請以簡易判決處刑，有處分書、緩起訴處分
    命令通知書、臺灣高等法院被告前案紀錄表在卷可稽。
　㈡上開撤銷緩起訴處分書固係向被告戶籍地「苗栗縣○○市○○路0
    00號」及其於偵訊中陳報之居所地「苗栗縣○○市○○路000○0
    號4樓」送達，因均不獲會晤被告，於111年1月19日為戶籍
    地之同居人收受，及上開居所地亦無同居人或受僱人，於同
    月21日寄存苗栗縣警察局頭份分局頭份派出所，被告迄未領
    取乙節，有偵訊筆錄、送達證書、本院電話紀錄表在卷可稽
    （見臺灣苗栗地方檢察署110年度速偵字第215號卷第28頁；
    同署111年度撤緩字第5號卷第11頁至第12頁；本院111年度
    苗交簡字第127號卷第13頁至第14頁）。惟被告於110年12月
    10日經臺灣苗栗地方檢察署書記官電聯時即表示：「我搬出
    來了，地址沒有記，沒有住信東路地址，也沒有住中興路地
    址。我再打電話給你好嗎？」等語，有該署辦案紀錄表在卷
    可稽（見臺灣苗栗地方檢察署110年度緩字第512號卷），且
    被告向本院表示：「（問：有無去戶籍地或至頭份派出所，
    領取撤銷緩起訴處分書？）都沒人通知我去領……我目前租屋
    在苗栗縣○○市○○路000巷00弄00號5樓之7」等語，有上開本
    院電話紀錄表在卷可稽，足認被告客觀上未有何長住在戶籍
    地及信東路居所地之事實。再者，綜觀全卷，臺灣苗栗地方
    檢察署書記官未催促被告陳報實際居所地，是倘被告之住、
    居所或所在地不明，自得以公示送達之方法為合法送達，惟
    未見有以公示送達之方式送達上開撤銷緩起訴處分書之情形
    。準此，上開撤銷緩起訴處分書之送達，難認生合法送達之
    效力，其聲請再議期間即無從起算，該撤銷緩起訴處分仍處
    於尚未確定之狀態，檢察官即對被告本案公共危險犯行聲請
    以簡易判決處刑，其聲請程序違背規定，揆諸上開說明，爰
    不經言詞辯論，逕為諭知不受理之判決。
據上論斷，應依刑事訴訟法第452條、第303條第1款、第307條，
判決如主文。
本案經檢察官莊佳瑋聲請以簡易判決處刑。
中　　華　　民　　國　　111 　年　　3 　　月　　31　　日
                  刑事第二庭    法  官  魏正杰
以上正本證明與原本無異。　　　　　　　　　　　　　　　　如不服本判決應於收受判決後20日內向本院提出上訴書狀，並應敘述具體理由。其未敘述上訴理由者，應於上訴期間屆滿後20日內向本院補提理由書(均須按他造當事人之人數附繕本)「切勿逕送上級法院」。告訴人或被害人如對本判決不服者，應具備理由請求檢察官上訴，其上訴期間之計算係以檢察官收受判決正本之日期為準。　　　　　　　　　　　　　　　　　　　　　　　　　　　　　　　　　　　　      書記官　巫  穎
中　　華　　民　　國　　111 　年　　3 　　月　　31　　日